HUGO CARON

Webdesigner communication digital

PROFIL

Étant passionné par le design et le numérique, je souhaite occuper un poste de "Web designer" dans un environnement professionnel motivant qui saurait tirer parti de ma créativité et de mon expérience acquises durant ma formation "web designer et communication digitale " à La MANU d'Amiens; et dans lequel j'aurai l'opportunité de procurer aux clients une expérience en design inoubliable.



Amiens



Hugo.caron@live.fr



06.34.65.50.33







COMPETENCES PROFESSIONNELLES

- HTML
- CSS
- BOOTSTRAP
- JAVASCRIPT
- SUITE ADOBE

SAVOIR ETRE

Organisé

Patient

Investi

Créatif

Autonome

A l'écoute

COMPETENCES PROFESSIONNELLES

- Création de site avec un CMS
- Maitrise des réseaux sociaux
- Animer une communauté web
- Création de logo

FORMATION

Formation webdesigner & communication digital.

2020 La MANU Amiens

BTS Management des unités commerciales.

2019 Lycée la Hotoie Amiens

Baccalauréat STMG (science et technologie en management et gestion) *Spécialité marketing*. 2017 lycée la Hotoie Amiens

EXPERIENCES

MICRO ENTREPRENEUR

Vente en ligne 2019-2020

VENDEUR RAYON DE LA MER

Super U AMIENS CDD 2019-2020

VENDEUR JULES

DURY, GLISY, AMIENS CDD 2017-2020

CENTRE D'INTERET

- Voyages : Italie, Suisse, Espagne, Pays de Galles, Etats Unis..
- Musique
- Basketball

LANGUES



Français Anglais